Images des répertoires du notaire Antoine Gaultier pour l'étude III
Archives nationales de France
Images des répertoires du notaire Antoine Gaultier pour l'étude III
9 juillet 1643 - 5 avril 1663
MC/RE/III/3, MC/RE/III/9 - MC/RE/III/10
Gaultier, Antoine; Etude III
3 registres
Archives nationales de France
Minutes et répertoires: la loi 2008-696 du 15 juillet 2008 relative aux archives a fixé à 75 ans à compter de la date de l'acte, ou à 25 ans à compter de la date du décès de l'intéressé si ce délai est plus bref, le délai de communication des minutes et répertoires des notaires; ce délai est porté à 100 ans à compter de la date de l'acte si le document se rapporte à un mineur (code du Patrimoine, articles L213-2, 4e d et 5e).
Autres documents de l'étude (dossiers de clients, comptabilité...): s'agissant d'archives privées, ces documents sont communicables selon les modalités fixées par le déposant ou le donateur.
Certains documents ne sont pas accessibles sous leur forme originale en raison de leur mauvais état de conservation.
Registres entrés aux Archives nationales en 1942.
Images des répertoires de l’étude III
Archives de l'étude III
répertoire d'officier public ministériel
- Répertoire chronologique pour la période du 11 août 1656 au 30 juin 1659, 11 août 1656 - 30 juin 1659; MC/RE/III/3; Un registre de 30 pages papier manuscrites, faisant partie d'un registre de 113 pageshauteur 32, 5 x largeur 23 cm. Le registre a été restauré et se trouve en bon état.
  Le registre contient aussi le répertoire des notaires Mathurin Fournier pour la période du 1er janvier 1634 au 6 février 1640 et Guillaume I Herbin pour la période du 15 janvier 1588 au 4 juillet 1589.
  Le répertoire contient les informations suivantes: nature de l'acte, noms des parties, date du jour.
  Le répertoire est une copie du XVIIIe siècle et reprend donc les informations contenues dans le registre MC/RE/III/9.
  MC/RE/III/9
  répertoire
  - "Contracts sur la ville de Paris reçus par maître Gaultier, notaire à Paris", 11 août 1656 au 30 juin 1659., 11 août 1656 - 30 juin 1659; 83-113
- Répertoire chronologique pour la période du 9 juillet 1643 au 4 avril 1663, 9 juillet 1643 - 4 avril 1663; MC/RE/III/9; Un registre de 707 pages de papier manuscrites, hauteur 35 x largeur 23 cm. Le registre a été restauré et se trouve en bon état.
  Le registre contient aussi le répertoire du notaire Mathurin Fournier pour la période du du 22 avril 1630 au 8 juillet 1643.
  IL s'agit d'une copie du XVIIIe siècle qui reprend les informations contenues dans le registre MC/RE/III/10.
  MC/RE/III/10
  - Liste chronologique des actes pour la période du 9 juillet au 30 décembre 1643, 9 juillet - 30 décembre 1643; 225-234; 10 pages.
  - Liste chronologique des actes pour la période du 4 janvier au 30 décembre 1644, 4 janvier - 30 décembre 1644; 235-251; 17 pages.
  - Liste chronologique des actes pour la période du 2 janvier au 29 décembre 1645, 2 janvier - 29 décembre 1645; 252-269; 18 pages.
  - Liste chronologique des actes pour la période du 1er janvier au 29 décembre 1646, 1er janvier - 29 décembre 1646; 270-287; 18 pages.
  - Liste chronologique des actes pour la période du 3 janvier au 30 décembre 1647, 3 janvier - 30 décembre 1647; 288-307; 20 pages.
  - Liste chronologique des actes pour la période du 2 janvier au 31 décembre 1648, 2 janvier - 31 décembre 1648; 308-326; 19 pages.
  - Liste chronologique des actes pour la période du 1er janvier au 31 décembre 1649, 1er janvier - 31 décembre 1649; 327-344; 18 pages.
  - Liste chronologique des actes pour la période du 4 janvier au 29 décembre 1650, 4 janvier - 29 décembre 1650; 345-371; 27 pages.
  - Liste chronologique des actes pour la période du 4 janvier au 30 décembre 1651, 4 janvier - 30 décembre 1651; 372-393; 22 pages.
  - Liste chronologique des actes pour la période du 2 janvier au 29 décembre 1652, 2 janvier - 29 décembre 1652; 394-413; 20 pages.
  - Liste chronologique des actes pour la période du 2 janvier au 31 décembre 1653, 2 janvier - 31 décembre 1653; 414-449; 36 pages.
  - Liste chronologique des actes pour la période du 2 janvier au 31 décembre 1654, 2 janvier - 31 décembre 1654; 450-475; 26 pages.
  - Liste chronologique des actes pour la période du 4 janvier au 31 décembre 1655, 4 janvier - 31 décembre 1655; 476-507; 32 pages.
  - Liste chronologique des actes pour la période du 1er janvier au 30 décembre 1656, 1er janvier - 30 décembre 1656; 507-535; 29 pages.
  - Liste chronologique des actes pour la période du 1er janvier au 31 décembre 1657, 1er janvier - 31 décembre 1657; 535-570; 36 pages.
  - Liste chronologique des actes pour la période du 1er janvier au 31 décembre 1658, 1er janvier - 31 décembre 1658; 570-604; 35 pages.
  - Liste chronologique des actes pour la période du 1er janvier au 31 décembre 1659, 1er janvier - 31 décembre 1659; 604-634; 31 pages.
  - Liste chronologique des actes pour la période du 1er janvier au 29 décembre 1660, 1er janvier - 29 décembre 1660; 634-659; 26 pages.
  - Liste chronologique des actes pour la période du 3 janvier au 31 décembre 1661, 3 janvier - 31 décembre 1661; 660-687; 28 pages.
  - Liste chronologique des actes pour la période du 2 janvier au 30 décembre 1662, 2 janvier - 30 décembre 1662; 687-700; 24 pages.
  - Liste chronologique des actes pour la période du 2 janvier au 4 avril 1663, 2 janvier - 4 avril 1663; 700-707; 8 pages.
- Répertoire chronologique pour la période du 3 mai 1655 au 19 décembre 1662, 3 mai 1655 - 19 décembre 1662; MC/RE/III/10; Un registre de 140 pages de papier manuscrites, hauteur 38,5 x largeur 14 cm. Le registre a été restauré et se trouve en bon état.
  L'écriture est dense, serrée et difficile à lire.
  - Liste chronologique des actes pour la période du 3 mai au 11 octobre 1655, 3 mai - 11 octobre 1655; 1-8; 8 pages.
  - Liste chronologique des actes pour la période du 8 février au 30 décembre 1656, 8 février - 30 décembre 1656; 9-24; 16 pages.
  - Liste chronologique des actes pour la période du 2 janvier au 31 décembre 1657, 2 janvier - 31 décembre 1657; 25-46; 22 pages.
  - Liste chronologique des actes pour la période du 1er janvier au 31 décembre 1658, 1er janvier - 31 décembre 1658; 47-65; 19 pages.
  - Liste chronologique des actes pour la période du 1er janvier au 29 décembre 1659, 1er janvier - 29 décembre 1659; 67-85; 19 pages.
  - Liste chronologique des actes pour la période du 18 février au 9 décembre 1660, 18 février - 9 décembre 1660; 87-98; 12 pages.
  - Liste chronologique des actes pour la période du 3 janvier au 30 décembre 1661, 3 janvier - 30 décembre 1661; 99-132; 34 pages.
  - Liste chronologique des actes pour la période du 24 février au 19 décembre 1662, 24 février - 19 décembre 1662; 133-144; 12 pages.